【裁判字號】    90,抗,654
【裁判日期】    900801
【裁判案由】    詐欺聲請再審
【裁判全文】
臺灣高等法院臺中分院刑事裁定                        九十年度抗字第六五四號
    抗告人即再審聲
    請人即自訴  人  甲○○
    受判決人即被告  乙○○
右抗告人因偽造文書等案件，不服臺灣彰化地方法院中華民國九十年八月一日第一審
裁定（民國九十年度聲再更字第一號），提起抗告，本院裁定如左：
    主          文
抗告駁回。
    理          由
一、本案經本院審理結果，認原裁定法院以抗告人即再審聲請人即自訴人（以下簡稱
    抗告人）甲○○向原裁定法院聲請再審，於法尚有未合，因認抗告人之聲請不應
    准許，遂以裁定駁回抗告人之聲請，核無不合，應予維持，茲引用原裁定法院之
    裁定所記載之理由（如附件）。
二、抗告人抗告意旨略以：本件抗告人係以台灣高等法院台中分院檢察署已於民國九
    十年五月十一日以中分檢揚字第七八四九號函，將抗告人九十年五月二日具陳之
    刑事申請狀及證物，發交台灣彰化地方法院檢察署，指示查明有無刑事訴訟法第
    二百六十條所定得再行起訴之情形，依法辦理並請辦理結果復知抗告人為由，而
    聲請再審。據上論結，應依刑事訴訟法第四百八十四條聲明異議等語據以指摘原
    裁定不當，然本院斟酌抗告人於原裁定法院所具之聲請狀，即表明為「聲請刑事
    再審狀」，並於該聲請狀內載明「．．．因此刑事訴訟法第二百六十條所定再行
    起訴之情形有再審之必要．．．」等詞，故本院認原裁定法院以抗告人再審之聲
    請於法不合予以裁定駁回，並無不當，從而抗告人抗告意旨猶執上情憑以指摘原
    裁定不當，為無理由，應予駁回。
三、據上論斷，應依刑事訴訟法第四百十二條裁定如主文。
中      華      民      國      九十       年     九      月    十三    日
                                臺灣高等法院臺中分院刑事第十庭
                                      審判長法  官  林  照  明
                                            法  官  蕭  廣  政
    法  官  李  寶  堂
右正本證明與原本無異。
不得再抗告。
                                            書記官  許  哲  禎
中      華      民      國      九十       年     九      月    十四    日
附件：
臺灣彰化地方法院刑事裁定                            九十年度聲再更字第一號
    聲  請  人  甲○○  住彰化縣員林鎮○○里○○路○段四三九巷廿二號
    被      告  乙○○  男五十四歲（民國○○○年○月○日生）
                        住彰化縣花壇鄉白沙村觀音巷八十弄七之十九號
                        身分證統一編號：Ｅ一一四六二七五號
右列聲請人因被告偽造文書等案件，對於台灣彰化地方法院八十九年七月十四日第一
審確定判決（八十八年度自更字第四號）聲請再審，本院裁定如左：
    主  文
再審之聲請駁回。
    理  由
一、按聲請再審，由判決之原審法院管轄，如經上訴二審或在第三審確定者，應由第
    二審法院管轄；且法院認為聲請再審之程序違背規定者，應以裁定駁回之，此刑
    事訴訟法第四百二十六條、第四百三十三條分別定有明文。
二、經查：自訴人雖就本院八十八年度自更字第四號刑事判決，為被告之不利益聲請
再審，惟該案經自訴人提起上訴後，業由台灣高等法院台中分院以八十九年度上
    訴字第一七三九號刑事判決駁回其上訴，其中除偽造文書罪外，其餘部分均已判
    決確定，而偽造文書罪部分，亦經台灣高等法院台中分院送第三審上訴中，有該
    判決書二份及被告之前案資料在卷可參，是依前揭法條之規定，自訴人就已判決
    確定部分，應向第二審判決法院聲請再審，始合乎該規定之意旨，自訴人失查，
    逕向本院聲請再審，於法即有未合，應予裁定駁回。
三、依刑事訴訟法第四百三十三條裁定如主文。
中      華      民      國    九十      年    八        月    一      日
                                臺灣彰化地方法院刑事第一庭
                                    法      官  葛  永  輝
右正本證明與原本無異。
如不服本裁定，應於裁定送達後五日內向本院提出抗告狀( 須附繕本 )。
                                    法院書記官  謝  惠  雯
中      華      民      國    九十      年    八        月    三      日
                                                                      Ｆ


司法院資訊處製作；財團法人民間司法改革基金會備份。
